【裁判字號】    97,易,4227
【裁判日期】    971231
【裁判案由】    竊盜
【裁判全文】
臺灣臺中地方法院刑事判決              97年度易字第4227號
公  訴  人  臺灣臺中地方法院檢察署檢察官
被      告  丙○○
                    （另案於臺灣臺中監獄執行中）
上列被告因竊盜案件，經檢察官提起公訴（九十七年度偵字第一
二四七六號），本院裁定進行簡式審判程序，判決如下：
    主    文
丙○○共同竊盜（竊取徐至賢所有車輛部分），累犯，處有期徒
刑柒月；扣案之鑰匙壹支沒收。又共同竊盜（竊取丁○○所有黑
色背包部分），累犯，處有期徒刑月；扣案之鑰匙壹支沒收。
應執行有期徒刑玖月；扣案之鑰匙壹支沒收。
    犯罪事實
一、丙○○前因違反毒品危害防制條例案件，經本院以九十三年
    度易字第二三七二號判決判處有期徒刑六月確定，於民國九
    十四年七月四日在監服刑期滿執行完畢。詎丙○○仍不知悔
    改，竟與乙○○（另經本院依法審結）共同基於竊盜他人財
    物之犯意聯絡，並意圖為自己不法之所有，先於九十七年五
    月九日下午一時許，在臺中市○○區○○路與河南路口，利
    用停放於該處、由徐至賢所有之車牌號碼Ｒ七－九二四八號
    自用小客車車門未鎖之機會，由乙○○在一旁把風，丙○○
    則負責開啟上開汽車車門，並持乙○○所有之鑰匙一支入內
    發動汽車引擎，旋將該車駛離現場而竊盜得手（該車價值據
    徐至賢稱約為新臺幣《下同》五萬元）。嗣乙○○與丙○○
    即駕駛上開竊得之自用小客車，於同日下午一時三十分許，
    行經臺中市○區○○路二一六號前時，因見丁○○所有之車
    牌號碼ＮＳ－０九六六號自用小客車停放路旁無人看守，遂
    另基於竊盜他人財物之犯意聯絡，並意圖為自己不法之所有
    ，由丙○○在車上把風，乙○○則持前揭鑰匙撬開該部自用
    小客車車門，進入車內竊取丁○○所有之黑色背包一只（內
    有筆記本一本）得手，渠等二人隨即駕駛上開竊得之汽車離
    去。嗣於九十七年五月九日下午三時許，乙○○與丙○○駕
    駛上開贓車行經臺中市○區○○○路與學士路口時，經執勤
    務員警察覺行跡可疑而趨前盤查，渠等二人竟駕車加速逃逸
    ，但因不慎撞及路旁停放車輛而無法繼續前行，經警當場起
    出前揭遭竊之黑色背包，並聯繫該部自用小客車車主徐至賢
    後得知車輛失竊（上開贓物均各發還丁○○、徐至賢領回）
    ，另當場扣得乙○○所有供前揭竊盜犯罪使用之鑰匙一支，
    始悉上情。
三、案經徐至賢訴由臺中市警察局第二分局報告臺灣臺中地方法
    院檢察署檢察官偵查起訴。
    理    由
一、本件被告丙○○於準備程序中，先就上開犯罪事實為有罪之
    陳述，且所犯係死刑、無期徒刑、最輕本刑為三年以上有期
    徒刑以外之罪，經本院告知簡式審判程序之旨，並聽取檢察
    官及被告之意見後，依刑事訴訟法第二百七十三條之一第一
    項之規定，裁定進行簡式審判程序，先此敘明。
二、上開犯罪事實，業據被告丙○○於偵查及本院審理時坦承不
    諱，並經證人即共犯乙○○於警詢中證述屬實，核與證人即
    告訴人徐至賢、證人即被害人丁○○於警詢及偵查中所述財
    物遭竊情節相符，復有贓物認領保管單二份、照片十張、現
    場圖一份附卷可稽，及鑰匙一支扣案為憑，足徵被告前揭自
    白應屬實情。本案事證已臻明確，被告犯行至堪認定。
三、核被告丙○○所為，均係犯刑法第三百二十條第一項之普通
    竊盜既遂罪。公訴人雖認被告持以行竊之鑰匙一支，係客觀
    上具有危險性而足供作為兇器使用，遂依刑法第三百二十一
    條第一項第三款之攜帶兇器加重竊盜罪據以起訴，惟被告前
    揭所使用之鑰匙實為一般居家用品，其外觀型式亦與常見之
    各類鑰匙無異，客觀上已難與刑法上所認定之兇器定義產生
    聯結，被告所為當與刑法第三百二十一條第一項第三款攜帶
    兇器加重竊盜罪之構成要件仍屬有間。公訴人前揭所認罪名
    非無可議，尚有未洽，應由本院於同一社會基本事實之範圍
    內，均予變更起訴法條為刑法第三百二十條第一項之普通竊
    盜罪，並仍依法予以審理。而被告就前揭竊盜犯罪之實行，
    與共犯乙○○具有犯意聯絡及行為分擔，均為共同正犯。又
    被告所犯上開二個普通竊盜罪，犯意各別，行為互殊，應予
    分論併罰。查被告前因違反毒品危害防制條例案件，經本院
    以九十三年度易字第二三七二號判決判處有期徒刑六月確定
    ，於九十四年七月四日在監服刑期滿執行完畢，有臺灣高等
    法院被告前案紀錄表及刑案資料查註紀錄表在卷可按。其受
    有期徒刑之執行完畢，五年內故意再犯本件法定本刑有期徒
    刑以上之罪，為累犯，均應依法加重其刑。爰審酌被告恣意
    竊取他人財物，不知憑恃己力掙取金錢以供生活之需，價值
    觀念非無偏差；另參以被告之犯罪動機、目的、手段、已於
    本案審理期間坦承犯行之犯後態度、犯罪所生危害、失竊財
    物之價值多寡、被告具有高中肄業學歷之智識程度等一切情
    狀，分別量處如主文所示之刑，並定其應執行之刑，以示懲
    儆。扣案之鑰匙一支，係共犯乙○○所有供竊盜前揭財物所
    使用之工具，此經被告及共犯乙○○於本院審理時供述至明
    ，應依刑法第三十八條第一項第二款之規定，宣告沒收。
據上論斷，應依刑事訴訟法第二百七十三條之一第一項、第二百
九十九條第一項前段、第三百條，刑法第二十八條、第三百二十
條第一項、第四十七條第一項、第五十一條第五款、第三十八條
第一項第二款，刑法施行法第一條之一第一項、第二項前段，判
決如主文。
本案經檢察官甲○○到庭執行職務。
中    華    民    國    97    年    12    月    31    日
                  刑事第七庭    法  官  高文崇
上正本證明與原本無異。
如不服本判決，應於收受送達後10日內向本院提出上訴書狀（應
敘述具體理由並附繕本）。
上訴書狀如未敘述理由，應於上訴期間屆滿後20日內補提理由書
於本院。
                                書記官  林淑慧
中    華    民    國    97    年    12    月    31    日
附錄論罪科刑法條：
刑法第三百二十條第一項：
意圖為自己或第三人不法之所有，而竊取他人之動產者，為竊盜
罪，處五年以下有期徒刑、拘役或五百元以下罰金。


司法院資訊處製作；財團法人民間司法改革基金會備份。
